臺灣板橋地方法院刑事判決　　　　　　　96年度訴字第2290號
公　訴　人　臺灣板橋地方法院檢察署檢察官
被　　　告　甲○○
選任辯護人　王元勳律師
　　　　　　李怡欣律師
上列被告因違反毒品危害防制條例案件，經檢察官提起公訴（96
年度偵字第10271號），本院判決如下：
    主  文
甲○○販賣第二級毒品，未遂，處有期徒刑貳年，扣案之甲基安
非他命壹包之外包裝沒收，其內第二級毒品甲基安非他命（驗餘
毛重零點肆捌柒公克）沒收銷燬。
    事  實
一、甲○○明知甲基安非他命係毒品危害防制條例第二條第二項
    第二款所稱之第二級毒品，不得販賣，竟基於販賣第二級毒
    品甲基安非他命之犯意，於民國九十六年五月三日上午九時
    十八分許（起訴書誤載為九時許），以門號0000000
    000號行動電話撥打乙○○所有之門號00000000
    00號行動電話，欲以新臺幣（下同）一千元之價格，販賣
    甲基安非他命一包（驗餘毛重零點四八七公克）予乙○○以
    牟利，適乙○○因另案在臺北縣政府警察局土城分局頂埔派
    出所內接受警詢，經警員張志堅接聽乙○○前揭行動電話，
    聞及甲○○上開來電意旨，旋將電話交由乙○○與甲○○約
    定交易時地，嗣於同日上午十時三十分許甲○○依約前往臺
    北縣新莊市○○街八四號前與乙○○交易時，為埋伏員警當
    場查獲，始未得逞，並自甲○○身上扣得甲基安非他命一包
    （驗餘毛重零點四八七公克）。
二、案經臺北縣政府警察局土城分局報請臺灣板橋地方法院檢察
    署檢察官偵查起訴。
    理  由
壹、程序方面：
    本件認定事實所引用之卷證資料（包含人證與文書證據、物
    證等證據），並無證據證明係公務員違背法定程序所取得，
    且檢察官、被告及其辯護人於本院準備程序及審判期日時均
    表示同意作為證據而不予爭執，且迄至言詞辯論終結前亦未
    再聲明異議，依刑事訴訟法第一百五十九條之五第一項之規
    定，本件認定事實所引用之證據（包含人證與文書證據、物
    證等證據），均有證據能力。
貳、實體方面：
一、訊據被告甲○○固坦承於前揭時以上開行動電話撥打乙○○
    行動電話相約見面，嗣於上開時、地經警自其身上扣得甲基
    安非他命一包（驗餘毛重零點四八七公克）等情不諱，惟矢
    口否認有何販賣第二級毒品未遂犯行，辯稱：撥打乙○○行
    動電話係要還乙○○五百元，並未在電話中提及「硬的，一
    包，要不要處理」，亦未販賣甲基安非他命予乙○○，扣案
    甲基安非他命係九十六年五月二日向乙○○買的云云。辯護
    意旨則以：證人張志堅、乙○○前後證述不一，且乙○○為
    脫免自己販賣甲基安非他命之罪責，所為不利被告之證述，
    非可採信，此外並無其他積極證據證明被告確有販賣第二級
    毒品行為云云為辯。經查：
（一）被告撥打乙○○行動電話約定販賣第二級毒品甲基安非他
      命之事實，首經證人乙○○於警詢時陳稱：九十六年五月
      三日上午九時二十五分許接獲被告來電稱有硬的要不要處
      理，我說要並約在新莊市○○街八四號前交易，硬的就是
      指安非他命的意思，扣案甲基安非他命是被告的，她說要
      賣我等語；復於檢察官偵訊時具結證稱：於九十六年五月
      三日上午九時二十五分許，被告打電話給我，是派出所警
      官接電話，因被告在電話中言及「我這裏有硬的，要不要
      處理」，該警官便要求我配合查緝被告，我與被告見面時
      ，被告拿出一包安非他命準備要賣給我，警官就出來將被
      告查獲等語明確，核與證人即員警張志堅於檢察官訊問時
      證稱：在詢問乙○○時，乙○○的手機有來電，我接起來
      就聽到對方說「硬的要不要處理」，後來我將電話拿給乙
      ○○；到交易地點被告出現後，我們就上前，後來被告從
      口袋拿出一包安非他命等語；及本院審理時具結證稱：九
      十六年五月三日上午九時二十五分左右有從門號0000
      000000號行動電話撥打給乙○○的來電，電話是我
      接的，第一句就是說「硬的，要不要處理」，我將電話拿
      給乙○○，確認對方要賣毒品給乙○○，便叫乙○○將對
      方騙出來逮捕之，我們將乙○○以腳鐐銬在交易地點椅子
      上，三位員警分三個方向監控，約十時三十分許，發現被
      告出現與乙○○接觸，我們就過去圍捕，之後被告就從口
      袋拿出安非他命等語大致相符，而經警當場自被告身上扣
      得之毒品經送驗結果確係甲基安非他命（驗餘毛重零點四
      八七公克）無誤，此有台灣檢驗科技股份有限公司九十六
      年五月二十二日CH/ 二○○七/ 五○三八一號濫用藥物檢
      驗報告一份在卷可稽（見九十六年度偵字第一○二七一號
      偵查卷第一百零五頁），此外復有遠傳電信股份有限公司
      九十六年九月八日函附用戶資料查詢結果，及上開二行動
      電話雙向通聯紀錄一份附卷足憑（見同上偵查卷第八十一
      頁至第九十七頁）。
（二）至證人乙○○於檢察官訊及被告有無返還五百元一節時，
      證稱：被告有欠我五百元，我今天到時有打電話給被告，
      被告說要給我一千五百元之安非他命，叫我再給她一千元
      就好等語，與先前於警詢時所稱毒品交易價格與數量為一
      千元、毛重零點五公克，及本件實際扣案甲基安非他命重
      量為毛重零點五公克固有所出入；另證人張志堅於偵查中
      及本院審理之初證稱被告於電話中係稱：「硬的，要不要
      處理」，嗣改稱：被告打電話來就說「一包，硬的，要不
      要處理」等語，前後證述略有不同，然證人因記憶能力、
      表達能力、嚴謹程度不同，對同一事件之細節異其供述乃
      供述證據性質所必然，未必絕對出於虛偽所致，再依一般
      社會大眾之認知，買賣毒品係非法交易，以電話聯絡毒品
      交易，常以晦暗不明之術語來表達毒品種類、買賣等資訊
      ，參酌上開二人歷次證詞，就被告於電話中有無提及甲基
      安非他命販賣事宜及交易價格為一千元之關鍵點，均證述
      一致，尚不得謂證人陳述僅部分細節稍有不同，即認其全
      部均不可採信。又另案被告乙○○於警查獲後經採集其尿
      液送驗結果，係呈甲基安非他命陽性反應，是其所證向被
      告購買甲基安非他命之情，尚屬有據，辯護意旨略以：乙
      ○○於警、偵訊時均稱除吸食K 他命外，未施用其他毒品
      ，應無向被告購買甲基安非他命之需要云云，即非可採，
      證人乙○○、張志堅二人前揭證詞，應屬可信。
（三）反之，被告於歷次警、偵訊乃至本院訊問時，就九十六年
      五月三日即為警查獲當日打電話給乙○○之目的究係還款
      五百元抑向乙○○購買毒品？自其身上扣得之甲基安非他
      命一包係九十六年五月三日當日向乙○○所購得，或乙○
      ○所贈與，抑前一日向乙○○購買施用所剩下？還款五百
      元係九十六年五月二日還是五月三日？或尚未還款？為警
      查獲前一日（九十六年五月二日）有無施用甲基安非他命
      各節所為供述，前後矛盾，彼此歧異，難以採為有利被告
      之認定，且乙○○因另案為警查獲時，業將身上物品全數
      查扣，其後由員警偕同至上開交易地點前，亦僅攜帶行動
      電話與被告聯絡，並經警搜身確認，自無攜帶毒品赴約之
      可能，被告之前所辯：扣案毒品係查獲當日向乙○○所購
      得云云，顯屬無稽。另被告為警查獲後並未自其身上扣得
      任何現，此據被告於本院準備程序時自承在卷，復經證人
      張志堅於本院審理時證述無訛，益徵被告所辯稱：當日係
      前去還款云云，純屬推諉卸責之詞，不足採憑。又被告為
      警查獲後經採集其尿液送驗結果呈甲基安非他命陰性反應
      ，此有台灣檢驗科技股份有限公司九十六年五月二十二日
      濫用藥物檢驗報一份在卷可按（見九十六年度偵字第一○
      二七一號偵查卷第一百零五頁），則其所辯扣案毒品係前
      一日向乙○○購得後施用所餘云云，亦非屬實。再者，倘
      被告於九十六年五月三日與乙○○相約見面，僅為返還借
      款，何須隨身攜帶毒品？況扣案甲基安非他命僅毛重零點
      五公克，體積甚微，藏放家中隱密處，並不易為人察覺，
      被告辯稱：怕放在家裏會被母親發現，才帶在身上云云，
      顯與常情相違，委無足採。被告固於本院審理時辯稱：為
      警查獲時受到驚嚇，對於先前之供述已不記憶云云，然查
      ，被告自警查獲乃至本院審理中，已時隔近半年，其於偵
      、審程序中亦多次表示自己之陳述係出於自由意志，精神
      狀況良好，並無不能陳述之情形，仍為前揭反覆不一之供
      述，凡此均見被告空言辯解，無一足取。
（四）綜上所述，被告販賣第二級毒品甲基安非他命未遂之犯行
      ，事證明確，被告上開辯解，尚難採信，被告犯行堪以認
      定，應依法論科。
二、核被告甲○○所為，係犯毒品危害防制條例第四條第六項、
    第二項之販賣第二級毒品未遂罪。被告因販賣而持有甲基安
    非他命之低度行為，為販賣之高度行為所吸收，不另論罪。
    其已著手犯罪行為之實行而不遂，應依刑法第二十五條第一
    項之規定論以未遂犯，並依同條第二項之規定減輕其刑。爰
    審酌被告販賣甲基安非他命之次數僅一次、數量、金額均非
    甚多，與多次大量出售賺取巨額價差者，尚屬有別，其因而
    觸犯法定刑為無期徒刑或七年以上有期徒刑之重典，有法重
    情輕堪予憫恕之情形，爰依刑法第五十九條之規定，予以減
    輕其刑，並遞減輕之。兼衡被告未曾受刑事追訴處罰，素行
    非惡，此有臺灣高等法院被告前案紀錄表一份在卷足憑、年
    紀僅十八歲，現為在學學生，明知毒品對人體身心健康危害
    之烈，竟為本件販賣毒品犯行，足以擴大毒品危害範圍，且
    犯後矢口否認，未見悔意等一切情狀，量處如主文所示之刑
    ，以求教化自新及收社會防衛之效，並儆效尤。
三、按毒品危害防制條例第十九條第一項關於沒收之規定，係採
    義務沒收主義。故凡犯同條例第四條至第九條、第十二條、
    第十三條或第十四條一項、第二項之罪者，其供犯罪所用之
    物或因犯罪所得之財物，且屬犯人所有者，即應依該規定沒
    收（最高法院九十三年度台上字第一三六○號、第一三六五
    號刑判決意旨參照），扣案之甲基安非他命一包之外包裝係
    被告所有之物，業已認定如前，且為本件販賣毒品所用，屬
    供本件販賣第二級毒品犯行所用之物，應依毒品危害防制條
    例第十九條第一項規定，併予宣告沒收。至其內之甲基安非
    他命（驗餘毛重零點四八七公克）為第二級毒品，屬違禁物
    ，且係本件查獲之毒品，不問屬於犯人與否，爰依毒品危害
    防制條例第十八條第一項前段規定，均併予宣告沒收銷燬之
    （惟鑑驗耗罄之毒品既已滅失，自毋庸宣告沒收銷燬）。至
    扣案0000000000號行動電話及其內SIM 卡雖係被
    告使用以聯絡販賣毒品事實，惟因上該物品為被告之姊所有
    ，此經被告於本院審理時供明在卷，復有遠傳電信股份有限
    公司用戶資料查詢結果一份在卷可查（見本院卷），非屬被
    告所有，復非違禁物，亦不予宣告沒收，附此敘明。
據上論斷，應依刑事訴訟法第二百九十九條第一項前段，毒品危
害防制條例第四條第六項、第二項、第十八條第一項前段、第十
九條第一項，刑法第十一條前段、第二十五條、第五十九條，判
決如主文。
本案經檢察官謝岳龍到庭執行職務。
中　　華　　民　　國　　96　　年　　10　　月　　17　　日
                  刑事第十五庭  審判長法　官  陳鴻清
                                      法  官  朱嘉川
                                      法  官  劉安榕
上列正本證明與原本無異。
如不服本判決，應於判決送達後十日內敘明上訴理由，向本院提
出上訴狀（應附繕本），上訴於臺灣高等法院。
                                      書記官  楊馥如
中　　華　　民　　國　　96　　年　　10　　月　　19　　日
附錄本案論罪科刑法條全文：
毒品危害防制條例第4條
製造、運輸、販賣第一級毒品者，處死刑或無期徒刑；處無期徒
刑者，得併科新臺幣 1 千萬元以下罰金。
製造、運輸、販賣第二級毒品者，處無期徒刑或 7 年以上有期徒
刑，得併科新臺幣 7 百萬元以下罰金。
製造、運輸、販賣第三級毒品者，處 5 年以上有期徒刑，得併科
新臺幣 5 百萬元以下罰金。
製造、運輸、販賣第四級毒品者，處 3 年以上 10 年以下有期徒
刑，得併科新臺幣 3 百萬元以下罰金。
製造、運輸、販賣專供製造或施用毒品之器具者，處 1 年以上 7
年以下有期徒刑，得併科新臺幣 1 百萬元以下罰金。
前五項之未遂犯罰之。
